Ruben E. Reina Papers Mss.Ms.Coll.67 Mss.Ms.Coll.67
American Philosophical Society
- Series I. Audiencia de Guatemala, Bulk, 1526-1839; 1526-1980, Bulk 1526-1839 (Microfiche 1337, Box 1-28.5)
  - Subseries B. Transcriptions (Box 1-24)
    - AGI Classification: Guat. 965-131, 1575; 2.0 p. (Box 13)
      …cedula…sobre el valor del oficio de escribania… 4 fols; buen estado
    - AGI Classification: Guat. 78-13, 1575; 1.0 p. (Box 13)
      Peticion hecha por Antonio Gomez…
    - AGI Classification: Guat. 78-14, 1575; 1.0 p. (Box 13)
      Peticion hecha por Juan de Chaves… 8 fols; buen estado
    - AGI Classification: Guat. 39-6, 1575; 3.0 p. (Box 13)
      Discripcion de los corregimientos… 1 fol; buen estado
    - AGI Classification: AGC:40.473, 1575; 33.0 p. (Box 13)
      Pleito Jorge de Mayorga contra indios del pueblo de Cacaguatlan…cacao…
    - AGI Classification: Guat. 169-50, 1575; 8.0 p. (Box 13)
      Conventos de Franciscanos…memoria…
    - AGI Classification: Guat. 966-16, 1575-1584; 14.0 p. (Box 13)
      Acusacion criminal… 7 fols
    - AGI Classification: Guat. 966-20, 1575-1578; 7.0 p. (Box 13)
      Relacion…Pedro de Villalobos… 4 fols; buen estado
    - AGI Classification: Patronato 70-7 (1-14), 1575; 22.0 p. (Box 13)
      Juan Perez de Merida, casado con hija de Bernal Diaz del Castillo…solicita meritos… 30 fols
    - AGI Classification: Patronato 74-2 (1-3), 1575; 18.0 p. (Box 13)
      Informacion secreta de servicos de Blas Cota… 6 fols
    - AGI Classification: Guat. 169-19, 1575 Enero 6; 1.0 p. (Box 13)
      Carta de Fray Benigno Perez… 1 fol no se copio
    - AGI Classification: Guat. 44-23, 1575 Enero 10; 107.0 p. (Box 13)
      Memorial…mercedes… 52 fols; algunos rotos
    - AGI Classification: Indif.Gral., Legajo 524, 1575 Enero 18; 11.0 p. (Box 13)
    - AGI Classification: Guat. 169-23, 1575 Enero 27; 1.0 p. (Box 13)
      Declaracion de Diego de Robles… 2 fols; buen estado no se copio
    - AGI Classification: Guat. 168-56, 1575 Enero-Febrero; 1.0 p. (Box 13)
      Probanza…Francisco Cambrales…
    - AGI Classification: Guat. 169-6, 1575 Febrero 4; 1.0 p. (Box 13)
      Probanza de los meritos de Juan Vaca. 16 fols no se copio
    - AGI Classification: Guat. 40-10, 1575 Febrero 15; 4.0 p. (Box 13)
      Carta de D. Luis Ponce de Leon… 2 fols; buen estado
    - AGI Classification: Guat. 40-15, 1575 Febrero 15; 3.0 p. (Box 13)
      …D. Luis Ponce de Leon sobre que se vuelvan a tasar los indios de esta provincia solitando comision para realizarlo… 1 fol; buen estado
    - AGI Classification: Guat. 156-81, 1575 Marzo 5; 1.0 p. (Box 13)
    - AGI Classification: Guat. 45-38, 1575 Marzo 7; 7.0 p. (Box 13)
      Memoria… 2 fols; buen estado
    - AGI Classification: Guat. 169-14, 1575 Marzo 8; 6.0 p. (Box 13)
      Carta al Rey de Fray Benigno Perez… 2 fols
    - AGI Classification: Guat. 169-18, 1575 Marzo 8; 2.0 p. (Box 13)
      Carta de los franciscanos, Fray Benigno Perez… 1 fol
    - AGI Classification: Guat. 169-20, 1575 Marzo 8; 1.0 p. (Box 13)
      Carta de Fray Bernardino Perez… 16 fols no se copio
    - AGI Classification: Guat. 169-27, 1575 Marzo 11; 2.0 p. (Box 13)
      Peticion de Francisco de Santiago… 2 fols; buen estado
    - AGI Classification: Guat. 45-41, 1575 Marzo 12; 4.0 p. (Box 13)
      Carta dirigida a Juan de Ovando… 2 fols; buen estado
    - AGI Classification: Guat. 170-39, 1575 Marzo 14; 1.0 p. (Box 13)
      Probanza…Rodrigo Salguero… 11 fols
    - AGI Classification: Guat. 45-53, 1575 Marzo 15; 2.0 p. (Box 13)
    - AGI Classification: Guat. 45-43, 1575 Marzo 16; 5.0 p. (Box 13)
      Carta…envio de dinero… 2 fols; buen estado
    - AGI Classification: Guat. 156-76, 1575 Marzo 21; 2.0 p. (Box 13)
      Carta al Rey…fray Gomez… 1 fol; buen estado
    - AGI Classification: Guat. 156-80, 1575 Marzo 21; 1.0 p. (Box 13)
    - AGI Classification: Guat. 156-78, 1575 Marzo 30; 3.0 p. (Box 13)
      Traslado de una cedula real…. 2 fols; buen estado
    - AGI Classification: Guat. 169-47, 1575 Abril 1; 2.0 p. (Box 13)
      Carta al Rey de Religiosos… 1 fol; buen estado
    - AGI Classification: Guat. 169-8, 1575 Abril 6; 1.0 p. (Box 13)
      Carta de Fray Jeronimo de Corella… No se copio
    - AGI Classification: Guat. 965-20, 1575 Abril 22; 12.0 p. (Box 13)
      Informacion sobre si conviene y es necesario que la caja real… 3 fols; buen estado
    - AGI Classification: Guat.Legajo 386. Lib.2, 1575 Abril 27-Mayo 3; 2.0 p. (Box 13)
      Cartas…
    - AGI Classification: Guat. 41-60, 1575 Mayo 15; 3.0 p. (Box 13)
      Carta al Rey del cabildo secular… 1 fol; buen estado
    - AGI Classification: Guat. 965-70, 1575 Junio 19; 6.0 p. (Box 13)
      Informacion hecha en Sevilla sobre la habilidad de Alonso de Molina… 7 fols; buen estado
    - AGI Classification: Guat. 965-32, 1575 Agosto 20; 2.0 p. (Box 13)
      Testimonio de la muerte del Hernando Cavallero… 1 fol; buen estado
    - AGI Classification: Guat. 45-44, 1575 Septiembre 30; 2.0 p. (Box 13)
      Carta de los oficiales reales de rey informan… 2 fols; buen estado
    - AGI Classification: Guat. 965-16, 1575 Septiembre 30; 2.0 p. (Box 13)
      Testimonio…sobre la cuenta que se tomo a Tejerina del Hospital Real. 5 fols; buen estado
    - AGI Classification: Guat. 45-42, 1575 Septiembre 30; 4.0 p. (Box 13)
      Carta del Tesorero Alonso de Vides… 2 fols; buen estado
    - AGI Classification: Guat. 45-55, 1575 Septiembre 30; 2.0 p. (Box 13)
      Requerimiento hecho a Francisco de Ovalle… 2 fols; buen estado
    - AGI Classification: Guat. 45-37, 1575 Octubre 25; 8.0 p. (Box 13)
      Testimonio del mandamiento...Juan Rojas y Antonio de Rosales… 4 fols; buen estado
    - AGI Classification: Guat. 965-82, 1575 Diciembre 17; 4.0 p. (Box 13)
      Testimonio del monbramiento de capellan… 2 fols; buen estado
    - AGI Classification: Indif.Gral.2859-129 (I-88r), 1575 Diciembre 28; 1.0 p. (Box 13)
    - AGI Classification: Guat. 163-3, 1575 Diciembre 30; 2.0 p. (Box 13)
      Carta al Rey de Tomas de Cardenas… 1 fol
    - AGI Classification: Guat. 163-2, 1575 Diciembre 31; 2.0 p. (Box 13)
      Carta al Rey de Fray Tomas de Cardenas… 1 fol; buen estado
    - AGI Classification: Guat. 169-46, 1575 Diciembre 31; 1.0 p. (Box 13)
      Carta…Thomas de Cardenas… 1 fol; buen estado
    - AGI Classification: Guat. 965-88, 1576; 3.0 p. (Box 13)
      Carta de presentacion de Gaspar de Rosales…. 20 fols; buen estado
    - AGI Classification: Guat. 78-15c, 1576; 2.0 p. (Box 13)
      Probanza…Gutierrez de Monzon… Buen estado
    - AGI Classification: Guat. 78-16, 1576; 1.0 p. (Box 13)
      Peticion del titulo de escribano real de la Indias hecha por Alonso Lopez de Utiel… 19 fols; buen estado
    - AGI Classification: Gust. 78-17, 1576; 1.0 p. (Box 13)
      Peticion del titulo de escribano Real de las Indias hecha por Francisco de Paz… 21 fols; buen estado
    - AGI Classification: Guat. 78-15, 1576; 1.0 p. (Box 13)
      Peticion por Alonso Gutierrez de Monzon... sobre la sucesion de ciertos Indios…. 34 fols; buen estado
    - AGI Classification: Guat. 78-15 a, 1576; 2.0 p. (Box 13)
      Carta de Alonzo Gutierrez de Monzon. 2 fols.; buen estado
    - AGI Classification: Guat. 78-9, 1576; 1.0 p. (Box 13)
      Confirmacion de receptor…Juan Diaz… 7 fols; buen estado
    - AGI Classification: Guat. 41-62, 1576; 8.0 p. (Box 13)
      Expediente sobre ayuda de costa…para conquistadores pobres y sus mujeres… 7 fols; buen estado
    - AGI Classification: Guat. 965-125, 1576; 2.0 p. (Box 13)
      Sentencia dadas a Frutos Gomez Casillas… 3 fols; buen estado
    - AGI Classification: Guat. 965-93, 1548-1553; 3.0 p. (Box 13)
      Cedulas Reales sobre merced de diezmo de oro y plata… 2 fols; mal estado
    - AGI Classification: Guat. 965-72, 1576; 7.0 p. (Box 13)
      Alonso de Vides…suplica se mande declarar salario… 7 fols; buen estado
    - AGI Classification: Guat. 965-71, 1576; 6.0 p. (Box 13)
      Testimonio de la paga Fco. de la Cueva hizo… 3 fols; buen estado
    - AGI Classification: Guat. 965-51, 1576; 11.0 p. (Box 13)
      Testimonio de las cedulas de encomienda…. 5 fols; buen estado
    - AGI Classification: Guat. 965-49, 1576; 10.0 p. (Box 13)
      Testimonio de las cedulas de encomiendas…. 4 fols; buen estado
    - AGI Classification: Patronato 70-4 (1-7), 1576; 13.0 p. (Box 13)
      Probanza pleito Francisco de Godoy con fiscal, pueblo Chiquimula… 8 fols
    - AGI Classification: Guat. 966-19, 1576-1577; 6.0 p. (Box 13)
      Corregimientos y pensiones otorgadas…
    - AGI Classification: Guat. 966-21, 1576-1577; 8.0 p. (Box 13)
      Relacion de encomiendas… 4 fols; buen estado
    - AGI Classification: Guat. Legajo 394 Lib.5, 1576 Enero 12; 1.0 p. (Box 13)
      Real Cedula…
    - AGI Classification: Guat. 40-16, 1576 Enero 16; 4.0 p. (Box 13)
      Carta del gobierno de Soconusco….sobre que se traigan indios de Nueva Espana…. 1 fols; buen estado
    - AGI Classification: Guat. 965-111, 1576 Marzo 2; 1.0 p. (Box 13)
      Fe de Alonso Becerra de Brizuela… 1 fol; buen estado (no se copio)
    - AGI Classification: Guat. 169-11, 1576 Marzo 14; 1.0 p. (Box 13)
      Carta de Fray Pedro Ortiz… 2 fol (no se copio)
    - AGI Classification: Guat. 45-45, 1576 Marzo 14; 5.0 p. (Box 13)
      Carta del tesorero Alonso de Vides…. 2 fols
    - AGI Classification: Guat. 44-3, 1576 Abril 1; 2.0 p. (Box 13)
      Respuestas de una carta del Rey. 1 fol
    - AGI Classification: Indif. Gral. 2869-1 (p.84-17), 1576 Abril 16.; 1.0 p. (Box 13)
      Ordenanzas …para sacar frailes Dominicanos para Honduras. 1 fol
    - AGI Classification: Guat. Legajo 386, libro 2, 1576 Mayo 15 a Diciembre; 10.0 p. (Box 13)
      Carta de su Majesta…Reales Cedulas
    - AGI Classification: Guat. 966-29, 1576 Julio 5; 4.0 p. (Box 13)
      Testimonio de Fray Tomas de Cardenas del pueblo de Yaxal. 4 fols
    - AGI Classification: Indif. Gral. 1094, 1576 Julio 10; 3.0 p. (Box 13)
      Carta de Antonio de Melgara al Rey…navios. 1 fol
    - AGI Classification: AGC:A3.12-40.022-2774, 1577; 186.0 p. (Box 13)
      Autos seguidos por el Pbro. Antonio Rodriguez, cura del pueblo de Xicalapa… 224 fols
    - AGI Classification: Guat. 55-30, 1577; 29.0 p. (Box 13)
      Felipe de Rosales… solicita 1000 pesos de renta en indios vacos… 15 fols
    - AGI Classification: Guat. 55-36, 1577; 20.0 p. (Box 13)
      Hernando de Guzman … solicita por los meritos… 12 fols
    - AGI Classification: Guat. 55-37, 1577; 3.0 p. (Box 13)
      Carta del relator de la Audiencia…. 1 fols
    - AGI Classification: Guat. 55-43, 1577-1589; 60.0 p. (Box 13)
      Bartolome Canseco Villafane…solicita una encomienda de indios vacos… 35 fols
    - AGI Classification: Guat. 55-45, 1577; 108.0 p. (Box 13)
      El lic. Francisco Vazquez... Probanza de sus meritos… 34 fols
    - AGI Classification: Patronato 68-5 (1-5), 1577; 55.0 p. (Box 13)
      Informacion de Gaspar Perez de Cotilla sobre sus meritos y servicios… 36 fols
    - AGI Classification: Guat. 170-43, 1577 (Box 13)
      El convento de Santo Domingo…suplica cedula… 11 fols
    - AGI Classification: Guat. 965-39, 1577 (Box 13)
      Gaspar de Acosta, suplica atento a las causas que refiere se la haga merced de un regimiento de la villa de la Trinidad… 15 fols; buen estado
    - AGI Classification: Guat. 965-40, 1577; 2.0 p. (Box 13)
      Testimonio del valor de los diezmos… 1 fol; buen estado
    - AGI Classification: Guat. 965-48, 1577; 2.0 p. (Box 13)
      Testimonio de la muerte del lic. Juan Gasco… 1 fol; buen estado
    - AGI Classification: Guat. 965-107, 1577; 5.0 p. (Box 13)
      Testimonio del salario que llevo demaciado el lic. Gasco… 3 fols; buen estado
    - AGI Classification: Guat. 56-38, 1577; 110.0 p. (Box 13)
      Expediente de Francisco Montero de Miranda… Probanza solicitando se le conceda la alcaldia… Buen estado
    - AGI Classification: Patronato 75-3 (1-2), 1577; 29.0 p. (Box 13)
      Francisco de Perena… solicita por sus meritos… 108 fols
    - AGI Classification: Guat. 170-10e, 1577 Febrero 2; 2.0 p. (Box 14)
      Probanza…de Francisco Quinones…
    - AGI Classification: Guat. 163-12, 1577 Febrero 23; 1.0 p. (Box 14)
      Carta…Tomas de Cardenas… 2 fols
    - AGI Classification: Guat. 156-77, 1577 Febrero 25; 7.0 p. (Box 14)
      Carta al Rey…sobre el contratar de los clerigos…
    - AGI Classification: Guat. 170-28, 1577 Marzo 1; 1.0 p. (Box 14)
      Carta al rey de Fray Juan de Torres… 2 fols; buen estado (no se copio)
    - AGI Classification: Guat. 44-8, 1577 Marzo 10; 3.0 p. (Box 14)
      Solicitud de la ciudad de Trujillo al Rey… 8 fols; buen estado
    - AGI Classification: Guat. 55-4, 1577 Marzo 14; 8.0 p. (Box 14)
      Fe dada por el escribano de camara… 3 fols
    - AGI Classification: Guat. 41-64, 1572 - 1577 Marzo 15; 2.0 p. (Box 14)
      Testimonio dada por Juan de Guevara…elecciones hechos en el cabildo de Santiago… 1 fol; buen estado
    - AGI Classification: Guat. 170-10, 1577 Marzo 15; 2.0 p. (Box 14)
      Probanza… 28 fols; buen estado
    - AGI Classification: Guat. 170-27, 1577 Marzo 15; 1.0 p. (Box 14)
      Carta al Rey de Fray Gonzalo Mendez… 1 fol; buen estado
    - AGI Classification: Guat. 165-21, 1577 Marzo 15; 1.0 p. (Box 14)
    - AGI Classification: Guat. 45-46, 1577 Marzo 16; 6.0 p. (Box 14)
      Carta de los oficiales reales al Rey… 2 fols
    - AGI Classification: Guat. 170-4, 1577 Abril 3; 1.0 p. (Box 14)
      Carta al Rey de Fray Pedro Ortiz… 2 fols; buen estado (no se copio)
    - AGI Classification: Guat. 170-28, 1577 Mayo 1; 1.0 p. (Box 14)
      Carta al Rey de Fray Lorenzo de Bienvenida… 2 fols; buen estado (no se copio)
    - AGI Classification: Guat. 171-28, 1577 Agosto 8; 38.0 p. (Box 14)
      Fray Cristobal del los Reyes…solicita…le sean abonados los gastos…
    - AGI Classification: Patronato 75-1 (1-1), 1577 Septiembre 23; 58.0 p. (Box 14)
      Probanza de los meritos y servicios de Juan Resino... 47 fols; buen estado
    - AGI Classification: Guat. 10-3, 1577 Octubre 5; 9.0 p. (Box 14)
      Carta del licenciado. Eugenio de Salazar… 4 fols; buen estado
    - AGI Classification: Guat. 156-73, 1577 Octubre 10; 5.0 p. (Box 14)
      Carta al Rey…Fray Gomez… 2 fols; buen estado
    - AGI Classification: Guat. 45-47, 1577 Octubre 14; 3.0 p. (Box 14)
      Carta…informacion sobre el azogue y su distribucion. 2 fols; buen estado
    - AGI Classification: Guat. 39-12, 1577 Diciembre 29; 4.0 p. (Box 14)
      Carta del capitan Diego Lopez… 2 fols; buen estado
    - AGI Classification: Indif.Gral.2869, 1577 Enero-Mayo; 11.0 p. (Box 14)
    - AGI Classification: Guat.Legajo 386, 524, 1577 Febrero-Agosto; 11.0 p. (Box 14)
      Cedulas…
    - AGI Classification: Guat. 78-19, 1578; 1.0 p. (Box 14)
      Peticion del titulo de receptor…Alonso de Juera… 5 fols; buen estado
    - AGI Classification: Patronato 75-1 (2-5), 1578; 19.0 p. (Box 14)
      Luis de Monterroso… probanza de los meritos y servicios de Juan Perez Dardon, su abuelo… 9 fols; buen estado
    - AGI Classification: Patronato 75-2 (2-6), 1578; 16.0 p. (Box 14)
      Peticion de Pedro Barahona… 7 fols; buen estado
    - AGI Classification: Patronato 75-6 (2-7), 1578; 21.0 p. (Box 14)
      Miguel de Salas…presenta probanza de sus meritos… 14 fols
    - AGI Classification: Guat. 966-11, 1578; 30.0 p. (Box 14)
      Razon de las tasaciones…Valverde…
    - AGI Classification: Guat. 966-23, 1578; 3.0 p. (Box 14)
      Testimonio de las sentencias… 4 fols; buen estado
    - AGI Classification: Guat. 170-34, 1578 Febrero 13; 1.0 p. (Box 14)
      Peticion hecha por Fray Pedro de Biedman… 6 fols
    - AGI Classification: Guat. 171-1, 1578 Febrero 14; 6.0 p. (Box 14)
      Conventos de San Francisco… 2 fols; transcritos casi en su totalidad
    - AGI Classification: Guat. 55-35, 1578 Febrero 20; 21.0 p. (Box 14)
      Juan Tostado…solicita aumento de salario… 3 fols
    - AGI Classification: Guat. 41-65, 1578 Marzo; 8.0 p. (Box 14)
      Alonso de Herrera…sobre alcabalas, sucesion de indios… 4 fols; buen estado
    - AGI Classification: Guat. 55-42, 1578 Marzo 1; 6.0 p. (Box 14)
      Carta del capitan Juan de Torres…solicita armas… 2 fols
    - AGI Classification: Patronato 62-1 (3), 1578 Marzo 4; 36.0 p. (Box 14)
      Antonio Nunez…sobre indios vacos…
    - AGI Classification: Guat. 170-23 (v.Guat. 170-16), 1578 Marzo 13; 1.0 p. (Box 14)
      Carta al rey de las monjas… 1 fol; buen estado (no se copio)
    - AGI Classification: Guat. 44-6, 1578 Marzo 14; 2.0 p. (Box 14)
      La ciudad de Trujillo… Mal estado
    - AGI Classification: Guat. 10-9, 1578 Marzo 15; 14.0 p. (Box 14)
      Carta al Rey…Eugenio de Salazar sobre cuentas… 4 fols; mal estado
    - AGI Classification: Guat. 45-52, 1578 Marzo 16; 2.0 p. (Box 14)
      Resumen de unas cuentas enviadas al Rey… 2 fols; buen estado
    - AGI Classification: Guat. 10-10, 1578 Marzo 17; 35.0 p. (Box 14)
      Carta al Rey…Villalobos notificando haber recibido varias cedulas… 10 fols; buen estado
    - AGI Classification: Guat. 10-11, 1578 Marzo 18; 7.0 p. (Box 14)
      Carta…con datos sobre el comportamiento… 2 fols; buen estado
    - AGI Classification: Guat. 45-48, 1578 Marzo 18; 3.0 p. (Box 14)
      Carta…sobre asuntos de Hacienda… 2 fols; buen estado
    - AGI Classification: Guat. 41-54, 1578 Marzo 19; 2.0 p. (Box 14)
      Carta…informacion sobre el convento de monjas… 2 fols; buen estado
    - AGI Classification: Guat. 39-4, 1578 Marzo 25; 17.0 p. (Box 14)
      Carta…Villalobos…sobre asuntos de gobierno interno de la Audiencia… 7 fols; buen estado
    - AGI Classification: Guat. 156-74, 1578 Marzo 27; 2.0 p. (Box 14)
      Carta…Fray Gomez sobre la aplicacion de una cedula real… 1 fol; buen estado
    - AGI Classification: Guat. 156-75, 1578 Marzo 27; 2.0 p. (Box 14)
      Carta…sobre que no se ponga en ejecucion… 1 fol; buen estado
    - AGI Classification: Guat. 40-3, 1578 Abril; 5.0 p. (Box 14)
      Carta de D. Diego de Herrera…sobre sus desavenencias con Alonso de Contreras… 3 fols; buen estado
    - AGI Classification: Guat. 170-5, 1578 Abril 15; 1.0 p. (Box 14)
      Carta al Rey de Fray Pedro Ortiz… 4 fols; buen estado (no transcrito)
    - AGI Classification: Guat. 170-17, 1578 Agosto 2; 1.0 p. (Box 14)
      Probanza en solicitud de una merced real… 19 fols; buen estado (no se copio)
    - AGI Classification: Guat. 115-23, 1578 Noviembre 15; 48.0 p. (Box 14)
      Testimonio de las oposiciones a los indios vacos…
    - AGI Classification: Guat. 170-6 y 7 y 11, 1578 Septiembre-Noviembre; 3.0 p. (Box 14)
      Probanza y peticion… 14 fols; buen estado (no transcrito)
    - AGI Classification: Guat.Legajo 394 y 386 Indif.Gral.Legajo 524, 1578 Abril-Septiembre; 16.0 p. (Box 14)
    - AGI Classification: Guat. 170-37 (v.Guat. 170-37 a-e), 1579; 1.0 p. (Box 14)
      Peticion de Garcia de Molina… informacion de meritos…
    - AGI Classification: Guat. 170-52a, 1579; 1.0 p. (Box 14)
      Carta solicitando la confirmacion… 1 fol
    - AGI Classification: Guat. 170-52d, 1579; 1.0 p. (Box 14)
      Informacion hecha por Juan de Alfrontin… 13 fols
    - AGI Classification: Guat. 170-51, 1579; 1.0 p. (Box 14)
      Francisco de Morales…sobre que se presentado a una prebenda de la chantria de Mejico… 24 fols; buen estado (no se copio)
    - AGI Classification: Guat. 10-6, 1579; 6.0 p. (Box 14)
      Carta del lic. Eugenio de Salazar al rey sobre piratas… 3 fols; buen estado
    - AGI Classification: Guat. 78-18a, 1579; 3.0 p. (Box 14)
      Carta de Cristobal Aceituno al rey… 2 fols; buen estado
    - AGI Classification: Guat. 170-20 (v. 170-20 a-d), 1579; 9.0 p. (Box 14)
      Informacion presentada por Ana Gallegos de Villavicencio… 9 fols
    - AGI Classification: Guat. 55-31, 1579; 19.0 p. (Box 14)
      Francisco de Palacios…solicita un regimiento perpetuo… 10 fols
    - AGI Classification: Guat. 55-6, 1579; 3.0 p. (Box 14)
      Don Rodrigo…posee…repartimiento de Indios… 2 fols
    - AGI Classification: Guat. 966-7, 1579 Febrero 7; 40.0 p. (Box 14)
      Expediente de Juan Garcia… Conteniendo dos probanzas… 12 fols
    - AGI Classification: Guat.Legajo 395, Lib.6, 1579 Febrero 12; 1.0 p. (Box 14)
    - AGI Classification: Guat. 170-40, 1579 Febrero 15; 1.0 p. (Box 14)
      Provision…Geronimo Mejia… 5 fols; buen estado (no se copio)
    - AGI Classification: Patronato 75-5 (3-6), 1579 Febrero 19; 10.0 p. (Box 14)
      Probanza de Baltasar Dominguez… solicita el cargo de regidor… 11 fols
    - AGI Classification: Guat. 170-26, 1579 Febrero 27; 2.0 p. (Box 14)
      Probanza de Diego Gaitan… 9 fols (no se copio)
    - AGI Classification: Guat. 55-38, 1579 Marzo 4; 3.0 p. (Box 14)
      Carta al Rey de Garcia de Castellano sobre que se provean regidores… 1 fol
    - AGI Classification: Guat. 56-44, 1579 Marzo 7; 1.0 p. (Box 14)
      Mandamiento…que se le conceda el servicio de 8 indios a Fray Pedro Salgado… 1 fol; buen estado
    - AGI Classification: Guat. 168-12, 1579 Marzo 19; 7.0 p. (Box 14)
      Secreta de meritos y servicios del canonigo Cristobal de Cepeda… 2 fols; buen estado
    - AGI Classification: Guat. 156-72, 1579 Marzo 20; 2.0 p. (Box 14)
      Carta…suplicando una merced de renta… 1 fol; buen estado
    - AGI Classification: Guat. 170-12, 1579 Marzo 24; 4.0 p. (Box 14)
      Carta al Rey de Fray Gonzalo Mendez… 2 fols; buen estado
    - AGI Classification: Guat. 45-39, 1579 Marzo 24; 3.0 p. (Box 14)
      Carta al Rey…solicitan el diezmo el oro y la plata… 2 fols; buen estado
    - AGI Classification: Guat. 41-11, 1579 Marzo 24; 4.0 p. (Box 14)
      Carta…sobre la probeza y necesidad de aquellas tierras… 2 fols; buen estado
    - AGI Classification: Guat. 55-2, 1579 Abril 22; 5.0 p. (Box 14)
      Carta de Alonso de Contreras Guevara …solicitando esclavos… 2 fols
    - AGI Classification: Guat. 170-24, 1579 Mayo 8; 1.0 p. (Box 14)
      Carta al Rey de Fray Tomas de Arenas… 1 fol; buen estado (no se copio)
    - AGI Classification: Guat. 55-5, 1579 Mayo 13; 39.0 p. (Box 14)
      Juan Bautista de Castro…solicita una merced real en indios vacos… 20 fols
    - AGI Classification: Guat. 170-47d, 1579 Mayo 18; 1.0 p. (Box 14)
      Carta al Reverendo Juan Juarez… 1 fol; buen estado
    - AGI Classification: Guat. 170-49, 1579 Agosto 11; 1.0 p. (Box 14)
      Provision y colacion del beneficio de Soconusco…a clerigo. 6 fols; buen estado (no se copio)
    - AGI Classification: Guat. 170-36a, 1579 Agosto 12; 1.0 p. (Box 14)
      Probanza presentada por Bernabe de Chaves… 8 fols
    - AGI Classification: Guat. 170-41 (v.Guat. 170-41a, b), 1579 Septiembre 3; 2.0 p. (Box 14)
      Pedro de Arroyo…solicitando un beneficio curado en Socunusco u Otustla… 15 fols
    - AGI Classification: Guat. Legajo 386 Libro 2, 1579 Octobre 2; 1.0 p. (Box 14)
      Carta de Su Majestad del linceciado Garcia de Valverde…
    - AGI Classification: Guat. Legajo 395, Libro 6, 1579 Octobre 12 (Box 14)
    - AGI Classification: Guat. 10-5, 1579 Setiembre 4; 5.0 p. (Box 14)
      Carta al Rey del lic. Valverde sobre la navegacion y comercio entre las provincias americanas. 1 fol; buen estado letra clara y facil
    - AGI Classification: Guat. 170-25, 1579 Setiembre 15; 1.0 p. (Box 14)
      Carta al Rey de Fray Diego de Contreras. 2 fols; buen estado letra clara y facil se se copio
    - AGI Classification: Guat. 170-37a, 1579 Setiembre 20; 2.0 p. (Box 14)
      Carta de Garcia de Molina, clerigo, solicitando el beneficio de los Tecolucas. 1 fol; buen estado letra clara y facil
    - AGI Classification: Guat. 56-17, 1579 Setiembre 24; 1.0 p. (Box 14)
      Testimonio de contradicion que el gob. de la provincia de Honduras hizo al nuevo oficio de alcalde mayor… 2 fols; buen estado letra clara y facil se se copio
    - AGI Classification: Guat. 170-52 v. 170-52 a,d (b,d no se copio), 1579 Setiembre 26; 1.0 p. (Box 14)
      Juan de Alfrontin, clerigo, presbitero sobre que le de conformacion de un beneficio. 21 fols